# 可以补充货币资金验资吗？

提问人：4927129 时间：2020-04-23 14:27:00
如标题所述，现有一家银行因贷款要求补充对一家房地产公司货币资金出资验资审计，经了解，该房地产公司成立2017 年末，章程规定注册资本 5500 万元，有三个股东，出资比例分别为90%、5%、5%， 2017 年末三个股东出资全部到位，已向当地工商行政管理部门办理了登记，但未聘请审计机构对出资进行验资， 2020 年 3 月，该房地产公司所属贷款银行要求房地产公司聘请会计师事务所对 2017 年末出资情况补充验资（据了解，银行因贷款需要企业补充各种五花八门的专项审计，验资报告只是其中之一），请问陈版主，在此背景下事务所可以承接该业务吗？因当时出资已不复存在，也无法获取银行询证函回函，风险很大；其二，若可以承接业务，需要采取何种措施规避风险，如补充哪些审计程序及审计报告补充哪些语言文字以规避审计风险，谢谢陈版主。

回答人：chenyiwei
在确定是否承接该项验资业务之前，首先要考虑目前有无条件再执行 1602 号验资准则及其指南所要求的完整全套验资程序；其次要关注自原出资到位日（验资截止日）至验资报告日之间的资金流状况，防范抽逃出资情况。总体上看还是风险较大的，建议谨慎考虑。